# 请教陈版关于同一控制下企业收购的问题

提问人：fio0404 时间：2017-11-17 13:44:42
刚咨询了券商，他们表示由于是同一控制，只要签署协议并过会，即使未付款，也能计入合并范围。但是我也看到有说法，只有全额付款才能并表。

回答人：chenyiwei
同一控制下交易，付款通常不是判断合并日的主要限制因素，但应确保其他各项条件均满足，特别是完成了内外部审批程序，以及经营管理决策权的实质转移。